【裁判字號】    97,交易,7
【裁判日期】    970630
【裁判案由】    公共危險等
【裁判全文】
臺灣屏東地方法院刑事判決               97年度交易字第7號
公  訴  人  臺灣屏東地方法院檢察署檢察官
被      告  乙○○
上列被告因公共危險等案件，經檢察官提起公訴（96年度調偵字
第333 號），本院依簡式審判程序審理，判決如下：
    主  文
乙○○服用酒類，不能安全駕駛動力交通工具而駕駛，處拘役肆
拾日，如易科罰金，以新臺幣壹仟元折算壹日。又以強暴妨害人
行使權利，處拘役拾日，如易科罰金，以新臺幣壹仟元折算壹日
。應執行拘役肆拾伍日，如易科罰金，以新臺幣壹仟元折算壹日
。
    事  實  及  理  由
一、事實：乙○○於民國96年9 月4 日11時30分許至12時許，在
    屏東縣內埔鄉○○村○○路78號自宅與其兄甲○○共同飲酒
    後，明知自己已達不能安全駕駛動力交通工具之程度，竟仍
    駕駛WQ-6001 號自用小貨車搭載甲○○，沿屏東縣內埔鄉○○村○○路由北往南方向行駛。嗣於同日15時15分許，乙○○駕車行經南寧路36號前時，因受酒精影響，注意力下降，
    故而不慎擦撞右側同向由丙○○駕駛之車號ZS-1681 號自用
    小客車。丙○○於車輛受撞後下車察看，並拿起其所有三星
    牌手機欲報警處理。乙○○為避免警方發覺其酒後駕車犯行
    ，竟基於妨害人行使權利之犯意，徒手強行取走丙○○之手
    機，放置在自身口袋內而妨害丙○○使用該手機之權利。雙
    方爭執中，乙○○及甲○○兄弟另基於傷害之犯意聯絡，出
    拳毆打丙○○，致使丙○○受有右臉頰挫傷、右手中指中段
    指節挫傷併瘀腫之傷害（乙○○、甲○○共同傷害部分，業
    據丙○○於本院審理中撤回告訴，本院另為不受理判決）。
    嗣為警據報到場處理，對乙○○施以酒精濃度測試，測得其
    呼氣中所含酒精濃度高達每公升1.10毫克而查獲。
二、證據：本件證據，除引用起訴書證據欄內之記載（如附件）
    外，並引用被告乙○○於本院審理中之自白為證據。
三、按行為後法律有變更者，適用行為時之法律，但行為後之法
    律有利於行為人者，適用最有利於行為人之法律，刑法第2
    條第1 項定有明文。經查，被告行為後，刑法第185 條之3
    之法定刑業經總統於97年1 月2 日以華總一義字第09600177
    841 號修正公布施行。參照刑法施行法第1 條之1 之規定，
    此項修正公布施行後，刑法第185 條之3 「服用毒品、麻醉
    藥品、酒類或其他相類之物，不能安全駕駛動力交通工具而
    駕駛者，處1 年以下有期徒刑、拘役或（新臺幣）9 萬元以
    下罰金。」之規定，已變更為「服用毒品、麻醉藥品、酒類
    或其他相類之物，不能安全駕駛動力交通工具而駕駛者，處
    1 年以下有期徒刑、拘役或科或併科（新臺幣）15萬元以下
    罰金。」經比較修正前後之規定，修正後之規定並未更有利
    於被告，依上開「從舊從輕」之比較原則，自應適用修正前
    之規定處斷。
四、核被告乙○○所為，係犯（97年1 月2 日修正前之）刑法第
    185 條之3 酒後駕車不能安全駕駛動力交通工具而駕駛罪及
    同法第304 條第1 項以強暴妨害人行使權利罪。被告所犯上
    開兩罪，犯意各別，罪名不同，應分論併罰。爰審酌被告之
    智識程度、無犯罪前科，本件犯罪之動機、目的、手段，被
    告遭查獲時，其呼氣酒精濃度高達每公升1.10毫克，且肇生
    車禍事故，危險程度重大，其無故留置被害人手機之時間甚
    短，對被害人造成之損害尚屬輕微，被告於本院審理中坦承
    犯行，且與被害人丙○○達成和解，頗有悔意等一切情狀，
    分別量處如主文所示之刑及諭知易科罰金之折算標準，並合
    併定其應執行之刑，以資懲儆。
據上論斷，應依刑事訴訟法第284 條之1 、第273 條之1 第1 項
、第299 條第1 項前段、第310 條之2 ，刑法第2 條第1 項前段
、（修正前）第185 條之3 、第304 條第1 項、第41條第1 項前
段、第51條第5 款，刑法施行法第1 之1 條，判決如主文。
中    華    民    國    97    年    6     月    30    日
                  交通法庭      法  官  王以齊
以上正本證明與原本無異。
如不服本判決應於收受本判決送達後十日內向本院提出上訴書狀
，其未敘述上訴理由者，並得於提起上訴後十日內向本院補提理
由書狀（均須按他造當事人之人數附繕本）「切勿逕送上級法院
」
中    華    民    國    97    年    6     月    30    日
                                書記官  蔡進吉
附錄本判決論罪科刑法條：
中華民國刑法第185條之3
服用毒品、麻醉藥品、酒類或其他相類之物，不能安全駕駛動力
交通工具而駕駛者，處一年以下有期徒刑、拘役或科或併科新臺
幣9 萬元以下罰金。
刑法第304條第1項
以強暴、脅迫使人行無義務之事或妨害人行使權利者，處3 年以
下有期徒刑、拘役或新臺幣1 萬5 千元以下罰金。


司法院資訊處製作；財團法人民間司法改革基金會備份。
